臺灣高等法院刑事裁定
111年度聲字第941號
聲  請  人  臺灣高等檢察署檢察官
受  刑  人  徐健傑



上列聲請人因受刑人數罪併罰有二裁判以上，聲請定其應執行之
刑（聲請案號：臺灣高等檢察署111年度執聲字第356號），本院
裁定如下：
    主  文
徐健傑因犯如附表所示各罪所處之刑，應執行有期徒刑拾年捌月
。
    理  由
一、聲請意旨略以：受刑人徐健傑因傷害致死等數罪，先後經判
    決確定如附表，應依刑法第50條第1項第1款、第2項、第53
    條、第51條第5款之規定，定其應執行之刑，爰依刑事訴訟
    法第477條第1項之規定聲請定應執行之刑等語。
二、按裁判確定前犯數罪者，併合處罰之，但得易科罰金與不得
    易科罰金之罪，不在此限；前項但書情形，受刑人請求檢察
    官聲請定應執行刑者，依第51條規定定之；數罪併罰，有二
    裁判以上者，依第51條之規定，定其應執行之刑；數罪併罰
    ，分別宣告多數有期徒刑者，於各刑中之最長期以上，各刑
    合併之刑期以下，定其刑期，但不得逾30年，刑法第50條第
    1項但書第1款、第2項、第53條及第51條第5款分別定有明文
    。準此，合於數罪併罰之數罪，其中有得易科罰金之罪與不
    得易科罰金之罪，須經受刑人請求檢察官聲請，始得依刑法
    第51條第5款之規定定其應執行之刑。又數罪併罰中之一罪
    ，依刑法規定得易科罰金，若因與不得易科之他罪併合處罰
    結果，而不得易科罰金時，原可易科罰金部分所處之刑，自
    亦毋庸為易科折算標準之記載，司法院釋字第144號解釋意
    旨亦可資參照。再按數罪併罰之定執行刑，係基於刑罰經濟
    與責罰相當之考量，所為一新刑罰之宣告，並非給予受刑人
    不當利益；法院於審酌個案具體情節，裁量定應執行之刑時
    ，若不違反刑法第51條所定量刑之外部性界限規定，所定之
    執行刑亦無全然喪失權衡意義，或有裁量行使顯然違反比例
    原則情形，並不悖於定應執行刑之恤刑目的者，即不能指為
    違法（最高法院110年度台抗字第1236號刑事裁定意旨參照
    ）。此外，刑事訴訟法第370條第2項、第3項，已針對第二
    審上訴案件之定應執行刑，明定有不利益變更禁止原則之適
    用；而分屬不同案件之數罪併罰有應更定執行刑之情形，倘
    數罪之刑，曾經定應執行刑，再與其他裁判宣告之刑定應執
    行刑時，在法理上亦同受此原則之拘束。亦即，另定之執行
    刑，其裁量所定之刑期，不得較重於前定之執行刑加計後裁
    判宣告之刑或所定執行刑之總和（最高法院109年度台抗字
    第1503號裁定意旨參照）。　　
三、經查：
　㈠受刑人因傷害致死等如附表所示之4罪，業經如附表所示法院
    先後判處如附表所示之刑，其中附表編號一、二所示罪刑經
    判處應執行有期徒刑10年4月；附表編號三、四所示罪刑則
    經臺灣士林地方法院以110年度聲字第99號裁定定應執行有
    期徒刑6月，且於如附表所示日期分別確定在案，有各該裁
    判及本院被告前案紀錄表在卷可按。又附表編號三、四所示
    為得易科罰金之罪，其餘附表所示各罪均為不得易科罰金之
    罪，屬於刑法第50條第1項但書第1款之情形。嗣受刑人於各
    該罪刑之裁判確定後，同意由檢察官向法院聲請定應執行刑
    ，此有受刑人於民國111年3月3日出具之定刑聲請切結書在
    卷為憑，茲檢察官聲請定其應執行之刑，本院審核認聲請為
    正當。
　㈡經徵詢受刑人關於定刑之意見後，審酌受刑人所犯如附表所
    示之4罪，其中附表編號一、二所示罪刑經判處應執行有期
    徒刑10年4月，附表編號三、四所示罪刑則經裁處應執行有
    期徒刑6月，已如前述，依上揭規定及說明，本院就附表所
    示各罪再定應執行刑時，自應受上開裁判所定應執行刑加計
    其他裁判所處刑期之內部界限所拘束，並考量受刑人所犯如
    附表所示之4罪，附表編號一為傷害致死罪，其餘均為妨害
    自由罪（附表編號二、四為強制罪、附表編號三為恐嚇危害
    安全罪），犯罪類型不同，所侵害法益並不相同，責任非難
    重複程度較低，各自侵害法益之加重效應較為獨立；而被告
    數次妨害自由，對危害法益之加重效應較屬有限，行為人透
    過各罪所顯示之人格面應無不同，然因係侵害各不相同之個
    人法益，各罪間之關係仍具相當獨立性，爰為整體之非難評
    價後，定如主文所示之應執行刑。　　
四、應依刑事訴訟法第477條第1項，刑法第53條、第51條第5款
    、第50條第2項，裁定如主文。　　
中　　華　　民　　國　　111 　年　　3 　　月　　31　　日
　　　　　　　　　刑事第九庭  審判長法　官  潘翠雪
　　　　　　　　　　　　　　　　　  法　官  陳俞婷
　　　　　　　　　　　　　　　　　  法　官  陳信旗
以上正本證明與原本無異。
如不服本裁定，應於收受送達後5日內向本院提出抗告狀。
                                    書記官  董佳貞
中　　華　　民　　國　　111 　年　　3 　　月　　31　　日
附表：
編號         一        二        三 罪名  傷害致死罪 強制罪 恐嚇危害安全罪 宣告刑  有期徒刑10年 有期徒刑7月 有期徒刑3月，如易科罰金，以新臺幣1千元折算1日 犯罪日期  109年4月28日至同年月29日 109年4月28日（聲請書誤載為至同年月29日） 108年10月28日 最 後 事 實 審 法院、 案號 本院110年度上訴字第2073號 本院110年度上訴字第2073號 臺灣新北地方法院109年度簡字第2544號  判決日期 110年9月29日 110年9月29日 109年5月27日 確 定 判 決 法院、 案號 最高法院111年度台上字第236號 本院110年度上訴字第2073號（聲請書誤載為20731號） 臺灣新北地方法院109年度簡字第2544號  確定日期 111年1月19日 110年9月29日 109年7月2日 

編號         四   罪名  強制罪   宣告刑  有期徒刑4月，如易科罰金，以新臺幣1千元折算1日   犯罪日期  108年11月30日   最 後 事 實 審 法院、 案號 臺灣士林地方法院109年度審簡字第818號    判決日期 109年10月30日   確 定 判 決 法院、 案號 臺灣士林地方法院109年度審簡字第818號    確定日期 109年12月3日